臺灣板橋地方法院民事判決　　　　　　　　　　　　　九十三年度小上字第三六號
　　上　訴　人　三得利營造工程有限公司
　　法定代理人　戊○○
　　訴訟代理人　謝佳伯律師
　　　　　　　　汪曉君律師
　　複 代理 人　楊雅惠律師
　　被 上訴 人　民峰實業股份有限公司
　　法定代理人　乙○○○
　　訴訟代理人　丁○○
右當事人間請求給付貨款事件，上訴人對於中華民國九十三年一月十六日臺灣板橋地
方法院三重簡易庭九十二年度重小字第二○八七號第一審判決提起上訴，於九十三年
八月三日言詞辯論終結，本院判決如左：
    主  文
上訴駁回。
第二審訴訟費用新台幣壹仟伍佰元由上訴人負擔。
    事  實
甲、上訴人方面：
一、聲明：
(一)、原判決廢棄。
(二)、右廢棄部份，被上訴人在第一審之訴駁回。
(三)、第一、二審訴訟費用由被上訴人負擔。
二、陳述：除與原判決記載相同者，茲引用之外，補稱：
(一)、原判決違背法令部分：
    緣上訴人承作台北市政府工務局衛工處之工程，向被上訴人訂購噴砂磚等產品，
    被上訴人出貨從民國（下同）九十一年五月九日起至九十一年八月十九日止，惟
    被上訴人於九十一年五月二十八日所出UD00000000該批貨並未經上訴人所簽收，
    嗣後被上訴人業務副理丁○○拿著出貨單誘騙上訴人之員工丙○○補簽其所開立
    之出貨單，遂以此向鈞院起訴，辯稱上訴人積欠貨款，詎原審卻認為被告（即上
    訴人）無法舉證係遭誘騙所簽之事實，且若原告（即被上訴人）並無出貨，被告
    （即上訴人）並無簽收，則被告（即上訴人）何須給付該筆款之其他部分金額三
    十八萬八千七百六十元之鉅額款項，是原告（即被上訴人）主張，自可認為真實
    云云。經查，原判決顯有違背法令之處，茲證述如后。
１、原判決有悖於證據法則之判決違背法令：
、民事訴訟法第四百三十六條之十四雖規定：經兩造同意者；調查證據所需時間、
    費用與當事人之請求顯不相當者，法院得不調查證據，而審酌一切情況，認定事
    實，為公平之裁判。惟按證據法則係指法院調查證據、認定事實所應遵守之法則
    而言。法院採為認定事實之證據，必須於應證事實有相當之證明力者，始足當之
    。若一種事實得生推定證據之效力者，必須現行法規有所依據，亦即以現行法規
    所明認者為限，不得以單純論理為臆測之根據，而就應證事實為推定之判斷，倘
    認定事實不憑證據，即屬違背法令（最高法院九十一年度台上字第六二六號判決
    意旨參照）。
、查，上訴人於原審即已聲請調查證據，傳喚上訴人工地人員丙○○先生及工地負
    責人甲○○先生蒞庭作證，以利釐清系爭案件被上訴人是否有交付貨物？所簽收
    之出貨單是否遭被上訴人誘騙所致？方能判斷上訴人有無給付被上訴人系爭貨款
    之事由，惟系爭案件並無兩造同意或調查證據所需時間、費用與當事人之請求顯
    不相當者，原審卻未針對上訴人之請求加以調查證據，顯違反上訴人平衡追求實
    體利益與程序利益，達成民事訴訟一訴解決紛爭之目標，有違前揭法律規定，符
    合判決不適用法規之違背法令；再者，原審除未針對上訴人所提之證據方法加以
    證據外，一方面卻又認為上訴人無法舉證係遭誘騙所簽之事實（參見原審宣示判
    決筆錄第三頁第十六行），顯有悖於證據法則之判決違背法令。
２、原判決顯有判決適用法規不當之違法：
、按當事人主張之事實，經他造於準備書狀內或言詞辯論時或在受命法官、受託法
    官前自認者，無庸舉證，民事訴訟法第二百七十九條第一項定有明文。該條文係
    以一方有自認者，為適用之前提，先予陳明。
、原判決理由略以原告（即被上訴人）主張於九十一年五月間向被告（即上訴人）
    請領貨款一百零四萬九千四百零五元，被告（即上訴人）於九十一年六月二十五
    日僅給付九十萬三千九百九十九元後，尚欠七萬八千七百零六元之事實，業據原
    告（即被上訴人）提出請款單、統一發票、貨款入帳單各一件為證，被告（即上
    訴人）對上開事實並不否認（參見原審宣示判決筆錄第三頁第二行以下），是以
    原告（即被上訴人）此部分之主張自可信為真實云云。惟查，上訴人於原審從未
    自認其有積欠被上訴人上開金額之事實，此有上訴人於原審之答辯（一）狀可稽
    ；再者，上訴人於訴訟程序中亦從未為任何自認之意思表示。是原審以上訴人「
    自認」作為系爭案件判斷之依據，顯有適用法規不當之違法。
３、原判決有悖於論理法則及經驗法則之判決違背法令：
、按法院為判決時，應斟酌全辯論意旨及調查證據之結果，依自由心證判斷事實之
    真偽；法院依自由心證判斷事實之真偽，不得違背論理及經驗法則，民事訴訟法
    第二百二十二條第一項及第三項規定有明文。所謂論理法則，指以論理認識之方
    法，及邏輯分析方法；所謂經驗法則，則指人類歷史相延相承，本於經驗累積歸
    納所得之定則，又此之經驗包括通常經驗與特別經驗。故法院判斷事實真偽時，
    不得違反邏輯上之推論法則，亦不得違背日常生活閱歷所得而為一般人所知悉之
    普通法則，或各種專門職業、科學上或技術上之特殊法則。
、原審判決以上訴人曾給付被上訴人三十八萬八千七百六十元之貨款，作為上訴人
    應給付被上訴人貨款之原因，然查上訴人固不否認有與被上訴人購買系爭貨款之
    事實，僅因被上訴人並未於九十一年五月二十八日出貨予上訴人，上訴人自當不
    負給付貨款之義務，蓋上訴人於原審業已提出被上訴人於上開日期所出具之出貨
    單根本未有上訴人公司人員之簽收（參見原審上訴人所提之證二號第二頁），嗣
    後經被上訴人誘騙上訴人員工委稱此簽單係為作公司內部作業考核之用，上訴人
    之員工丙○○不疑有他，方才補簽；更何況原審應詳加調查被上訴人向上訴人請
    領每一筆貨款之時間點，為何被上訴人於九十一年五月九日出貨卻遲至同年九月
    三日方請領該貨款？顯不合常理，有悖經驗法則，原審未查即率然准許被上訴人
    之請求。基上說明，為何上訴人於前有付款之事實，即可不諳就理認為不論嗣後
    發生被上訴人未送貨之事實，上訴人均應對被上訴人負給付貨款之責任，原審上
    述之論斷顯有論理法則及經驗法則之違誤，自屬判決違背法令。
、又原審未依職權為適當之調查與闡明，其訴訟程序，尤有重大瑕疵，法院心證之
    獲得固屬法院之職權，然亦應符合經驗法則及論理法則，而民事訴訟法雖採當事
    人進行主義，惟為發現真實，必要時仍然應依職權為適當之調查，同法第一百九
    十九條及第一百九十九之一條定有明文。上訴人已抗辯有妨礙被上訴人請求之事
    由，原審為發現真實，自有調查之必要，惟原審卻不查，逕自行片面認定上訴人
    有如被上訴人所主張之事實，益證原判決明顯違背法令，不足以維持。
(二)、有關本案實體部分：
１、被上訴人於原審提出欠款明細表主張上訴人積欠柒萬捌仟柒佰零陸元（78,706）
    ，謹說明如后：
    被上訴人送貨時間茲因為避開交通顛峰時間，故大都晚上送貨，若被上訴人公司
    之交貨司機未看見上訴人公司於現場留守之員工，則被上訴人通常於送貨日後兩
    、三天內送請上訴人補簽出貨單，上訴人亦為考量被上訴人交通作業問題，而通
    融被上訴人於事後二、三日向上訴人補簽出貨單，裨益被上訴人請領貨款。此經
    上訴人公司員工丙○○先生於九十三年六月二十八日準備程序庭上到庭結證稱「
    被上訴人送貨都是晚上送，約凌晨左右到，我們都沒有在現場簽，事後隔兩、三
    天補簽」等語在卷。惟查，被上訴人於貨款說明所附之證四號出貨單卻係在被上
    訴人所謊稱五月二十八日送貨後之一個半月許，才由被上訴人公司員工丁○○先
    生找不是專責處理本件噴沙磚訂貨事宜之上訴人公司員工丙○○先生，顯不合常
    理。此亦經證人甲○○（誤載為王基琳）先生於均院上開準備程序期日證稱「曾
    問被上訴人公司員工闕先生有無未簽過的補簽單，此會影響民峰及三得利貨款請
    款的權利，我印象中他跟我回答說他目前只有這些還沒有補簽」等語，足證，被
    上訴人於九十一年五月二十八日並無送貨予上訴人工地之事實甚明。據此，茲因
    被上訴人公司該名員工向上訴人公司員工丙○○謊稱「該出貨不是要拿去跟上訴
    人公司請款，是要送回被上訴人公司用的」，導致其於被上訴人公司員工誘騙下
    補簽該出貨單，致使被上訴人得以藉此提起訴訟。
２、被上訴人主張上訴人積欠壹萬壹仟零貳拾捌元（11,028），謹說明如后：
    被上訴人就此部分請款之原因，實有關瑕疵品料退貨乙事，茲因被上訴人聲稱其
    未將該瑕疵品料載回，因此要求上訴人給付該筆款項。惟查，證人甲○○（誤載
    為王基琳）於前揭準備程序期日到庭證稱「瑕疵部分我印象中總共挑出來的，約
    有十幾、二十幾棧版，我通知三得利請民峰載回工廠，每個棧版上的數量就要問
    民峰公司。民峰有將瑕疵品料載走」，故由該證詞可證被上訴人確實有將瑕疵品
    料載回工廠，卻據以要求上訴人仍須給付被上訴人該等費用，藉以從中獲取不當
    利益，綜前所述，被上訴人請求上訴人給付該筆款項，洵屬無據。
(三)、綜上，原審判決顯無理由，為此狀請  鈞院鑑核，賜判如上訴聲明。
三、證據：除援用第一審所提證據外，補提廠商計價單為證，並聲請訊問證人丙○○
    、甲○○。
乙、被上訴人方面：
一、聲明：駁回上訴。
二、陳述：除與原判決記載相同者，茲引用之外，補稱：
    出貨是從台中大甲工廠直接出貨到台北市○○○路工地，是出工廠的時間，司機
    當日只有載這批貨到台北中山北路工地，沒有到其他地方，車程正常約三小時左
    右。出貨時間是指貨車從工廠載貨出來，但司機會先回家休息，到凌晨才出發，
    這是要配合工地下貨時間，因為台北市白天交通繁忙，且那邊是日僑學校，所以
    台北市的工地大部分都是凌晨下貨。所以同樣是在台北市衛工處第六標工地，有
    多次都大部分都是凌晨下貨的。有些時候有人簽收，有些時候就沒有人簽收等語
    。
三、證據：除援用第一審所提證據外，補提買賣合約書為證。
    理  由
一、被上訴人即原告起訴主張：上訴人即被告因承作台北市政府工務局衛工處第六標
    之工程，陸續向被上訴人訂購噴砂磚、天然石等產品並經被上訴人依約交貨，被
    上訴人後於民國九十一年六月一日向上訴人請領同年五月份之貨款一百零四萬九
    千四百零五元，並開立發票號碼為ＭＹ00000000號之同額發票，惟當期
    經扣除扣款六萬六千七百元，上訴人僅於同年六月二十五日給付九十萬三千九百
    九十九元，尚積欠貨款七萬八千七百零六元；嗣被上訴人再於九十一年九月三日
    ，向上訴人請領同年八月間之貨款三十九萬九千七百八十八元，並開立發票號碼
    為ＰＷ00000000號之發票，上訴人乃主張要部分退貨而扣除一萬一千零
    二十八元後給付三十八萬八千七百六十元，惟上訴人並無退貨之事實，自仍應給
    付短少之一萬一千零二十八元，前開二筆貨款，上訴人共積欠八萬九千七百三十
    四元，為此，依買賣契約法律關係訴請上訴人給付上開貨款，及自訴狀繕本送達
    上訴人翌日起至清償日止按年息百分之五計算之法定遲延利息等語，上訴人抗辯
    略以：(一)就被上訴人主張上訴人積欠七萬八千七百零六元部分：依被上訴人出貨
    單號UD00000000，銷貨日期為九十一年五月二十八日之出貨單上，原先並無客戶
    即上訴人之簽收乙節，可知被上訴人於九十年五月二十八日並未將該批數量之貨
    物出貨，至被上訴人嗣所提出之前開出貨單號SD00000000，出貨日期為九十一年
    五月二十八日出貨單上客戶簽章欄上之所以有上訴人公司人員丙○○之簽名，乃
    因被上訴人於事後誘騙丙○○稱該簽單僅作為公司內部考核，非作為請款之用，
    要求丙○○補簽，丙○○不疑有它，始在簽單上簽名。(二)就被上訴人主張上訴人
    積欠一萬一千零二十八元部分：證人甲○○已證述被上訴人確實有將瑕疵品料載
    回工廠，則被上訴人竟猶仍要求上訴人尚須給付該等費用，顯有不當，綜上，上
    訴人並未積欠被上訴人貨款，並聲明請求駁回被上訴人之起訴云云。
二、就被上訴人主張上訴人尚積欠第一筆貨款七萬八千七百零六元部分：
(一)、被上訴人起訴主張於九十一年六月一日，持其於同年五月三十日所列印之客戶請
    款單，向上訴人請款自同年五月一日起至同年月三十一日止之貨款共計一百零四
    萬九千四百零五元，當期經扣除扣款六萬六千七百元，上訴人僅於同年六月二十
    五日給付九十萬三千九百九十九元，尚積欠貨款七萬八千七百零六元之事實，業
    據被上訴人提出其向上訴人請領自九十一年五月一日起至同年月三十一日止之客
    戶請款單、統一發票、貨款入帳單等為憑，上訴人對被上訴人所提出前開客戶請
    款單上所記載之銷貨紀錄，除抗辯稱被上訴人於九十一年五月二十八日並無實際
    出貨，上訴人自無需支付該次銷貨數量之貨款云云外，對其餘各筆銷貨紀錄則無
    爭執，是此部分應審酌者即為，九十一年五月二十八日，被上訴人究有無該次出
    貨交付上訴人之事實。
(二)、上訴人雖抗辯稱依前開請款單中九十一年五月二十八日之銷貨紀錄，固有記載銷
    貨數量為181.29平方公尺，惟該次出貨單原先確無上訴人之簽名，足見並無該次
    之出貨，上訴人自毋庸支付該筆貨款云云，然查：
１、被上訴人主張確有於九十一年五月二十八日出貨交付與上訴人之事實，業據被上
    訴人提出與其所述相符之九十一年五月二十八日下午四時三十六分，由出貨司機
    郭建裕駕駛Ｘ二─三二二號貨車，將一八一點二九塊天然石依合約送達之運送方
    式，運送至上訴人在台北市衛工處第六標工地之其上有郭建裕簽名之出貨單及載
    明內含九十一年五月二十八日銷貨數量181.29平方公尺與上訴人之九十一年五月
    一日起至同年月三十一日止，向上訴人請款之銷貨紀錄請款單在卷為憑。
２、證人即上訴人承攬台北市衛工處第六標工地之協力廠商人員甲○○到庭證稱︰九
    十一年四月我們當三得利（上訴人）協力廠商進駐中山北路，做了三個月左右，
    磚是由民峰，還有另外一家天九公司供貨。我們需要什麼料，料放哪裡，都會通
    知三得利公司，並通知他何時進場，由三得利統一叫貨。施工有間距性，也不是
    隨便放地點，是要我們指定他們下貨在那個地點。如果半夜我們不在現場簽收時
    ，我們會做標示告知下貨的地點等語在卷（見九十三年六月二十八日準備程序筆
    錄），足見上訴人承攬上開台北市衛工處第六標工地工程，乃由協力廠商即現場
    施工人員甲○○依現場工程進度之推展，將工地何時需多少磚塊數量，磚塊運至
    工地應置放何處方便施工等細節，通知上訴人，再由上訴人統一向磚塊供應商訂
    貨而指定時間並運送至上開工地依工程進度需用磚塊之現場，被上訴人乃經上訴
    人通知每日應供應運送多少數量之磚塊至上開工地之何處與上訴人，始依上訴人
    所需而供貨乙節，應堪認定，是茍被上訴人當日並未交貨，衡情，上訴人是時之
    該段工程必因缺貨無從施工，理應向上訴人催討，然上訴人何以未向被上訴人催
    促交貨？又，若被上訴人並未於九十一年五月二十八日因上訴人訂購181.29平方
    公尺之天然石，而依約送貨與上訴人，被上訴人何能得知當日上訴人需用181.29
    平方公尺天然石，而有當日出貨單？被上訴人之請款單上又何以有該次出貨紀錄
    之記載？凡此各情，俱徵被上訴人確有出貨與上訴人之事實甚明。
３、另本件因上訴人承攬工地處所位於台北市內，配合台北市之施工管制，故於凌晨
    始將貨送至上訴人前開台北市工地，貨到工地，有時並無人現場簽收，而係日後
    補簽一情，經被上訴人指陳：貨是從台中大甲工廠直接出貨到台北市○○○路工
    地，是出工廠的時間，司機當日只有載這批貨到台北中山北路工地，沒有到其他
    地方，車程正常約三小時左右。出貨時間是指貨車從工廠載貨出來，但司機會先
    回家休息，到凌晨才出發，這是要配合工地下貨時間，因為台北市白天交通繁忙
    ，且那邊是日僑學校，所以台北市的工地大部分都是凌晨下貨。所以同樣是在台
    北市衛工處第六標工地，有多次都大部分都是凌晨下貨的。有些時候有人簽收，
    有些時候就沒有人簽收等語綦詳（見本院九十三年六月二十八日準備程序筆錄）
    ，核與證人即上訴人前開工地現場工作人員丙○○到庭證稱：我在工地是做工的
    。他們來送貨都是晚上送，約凌晨左右到，我們都沒有在現場簽，事後隔兩、三
    天補簽，都是他們公司的人白天來請我們簽，之前也有請我們補簽過等語（見本
    院九十三年六月二十八日準備程序筆錄），證人甲○○證稱：我們曾經半夜簽收
    三、五次等語（見本院九十三年六月二十八日準備程序筆錄）相符，是自無從執
    上訴人於原審提出被上訴人出貨單號UD00000000，銷貨日期為九十一年五月二十
    八日之出貨單上，並無客戶即上訴人之簽收乙節，即謂被上訴人並無出貨之事實
    ，則上訴人前開抗辯稱被上訴人九十一五月二十八日出貨單原先確無上訴人之簽
    名，足見並無該次之出貨，上訴人自毋庸支付該筆貨款云云，即難憑採。
(三)、至上訴人雖另抗辯稱：被上訴人嗣後誘使伊員工丙○○在九十一五月二十八日之
    出貨單上補簽名，顯見並無該次出貨云云，惟依證人丙○○證稱：我在工地是做
    工的。磚不是我在叫的，我不清楚。有送沒送我不知道，他們來送貨都是晚上送
    ，約凌晨左右到，我們都沒有在現場簽，事後隔兩、三天補簽，是被上訴人訴訟
    代理人丁○○來找我補簽的。是工程快結束時，他拿四、五張來要我補簽。他說
    不是要拿去跟上訴人三得利營造工程有限公司公司請款，是要送回被上訴人公司
    用的。我不知道就簽給他了。在五月二十八日後一個半月後找我補簽的等語（見
    本院九十三年六月二十八日準備程序筆錄）。是證人丙○○既證稱不知被上訴人
    究竟有無出貨，已難執其證言做為被上訴人並無出貨之認定。至丙○○所稱丁○○於九十一年五月二十八日後一個半月後，始告以補簽出貨單是要送回被上訴人
    公司用的，丙○○不知道就簽給丁○○乙節，縱若屬實，亦與被上訴人究有無出
    貨，並無關聯，況被上訴人於九十一年五月二十八日應有出貨與上訴人之事實，
    業如前二、(二)所述，自無從執證人丙○○此部份證詞，茲為上訴人主張被上訴人
    並無出貨事實之認定依據。
三、就被上訴人主張上訴人尚積欠之第二筆貨款一萬一千零二十八元部分：
(一)、被上訴人起訴主張九十一年八月間向被告請領貨款三十九萬九千七百八十八元，
    因上訴人主張部分貨品要退貨，僅給付三十八萬八千七百六十元，惟上訴人並無
    退貨，故上訴人尚欠一萬一千零二十八元迄未給付等事實，業據被上訴人提出請
    款單、統一發票、貨款入帳單為證。上訴人雖抗辯稱上訴人確實有將瑕疵品料載
    回工廠，則被上訴人竟猶仍要求上訴人尚須給付該等費用，顯有不當云云，然查
    ：
１、被上訴人就其與上訴人間，於九十一年五月、八月之銷貨交易紀錄，已據被上訴
    人提出九十一年五月一日起至同年月三十一日、同年八月一日止至同年八月三十
    一日止之請款單為憑，核諸九十一年五月一日起至同年月三十一日止之銷貨紀錄
    上，有多筆退貨紀錄，而九十一年八月一日起至同年月三十一日止之請款單銷貨
    紀錄上則無退貨紀錄等情，有被上訴人所提出之前開請款單在卷可參，是被上訴
    人指稱九十一年五月退貨部分詳如銷貨紀錄所示，但九十一年八月間，上訴人並
    無退貨之事實，已非無據。
２、況證人甲○○固到庭證稱：瑕疵部分我印象中總共挑出來的，約有十幾、二十幾
    棧板，我通知三得利請民峰載回工廠，每個棧板上的數量就要問民峰公司。民峰
    有將瑕疵品料載走，九十年（應係九十一年之誤）四月我們當三得利協力廠商進
    駐中山北路，作了三個月左右等語（見本院九十三年六月二十八日準備程序筆錄
    ），則依證人甲○○前開證言，亦僅得認定於甲○○自九十一年四月起至同年六
    間，擔任上訴人協力廠商三個月期間，被上訴人確有部分瑕疵貨品，退回上訴人
    ，尚無從執之認定上訴人於九十一年八月間，有將瑕疵品料退回被上訴人之事實
    ，則被上訴人前開抗辯，即難遽採。
四、按買受人對於出賣人，有交付約定價金及受領標的物之義務，民法第三百六十七
    條定有明文。綜上所述，被上訴人主張上訴人尚積欠第一筆貨款七萬八千七百零
    六元、第二筆貨款一萬一千零二十八元，共計積欠八萬九千七百三十四元貨款，
    洵屬有據，從而，被上訴人依前開規定，請求上訴人給付八萬九千七百三十四元
    ，及自訴狀繕本送達被告翌日即九十二年八月二十二日起至清償日止，按年息百
    分之五計算之法定遲延利息，為有理由，應予准許。是則原審判命上訴人如數給
    付，並依職權宣告假執行，於法並無違誤。上訴意旨指摘原判決不當，求予廢棄
    改判，為無理由，應予駁回其上訴。
五、末按，小額訴訟「當事人於第二審程序不得提出新攻擊或防禦方法。」民事訴訟
    法第四百三十六條之二十八定有明文，據此，本件上訴人於上訴狀另雖陳稱：被
    上訴人向上訴人請款時，所提出之出貨統計表內最後一項銷貨單號SD00000000，
    銷貨日期九十一年五月二十八日，數量181.29m2，茲因被上訴人未出貨，故於該
    次請款時，並未向上訴人請款（請款金額為零元），又被上訴人對第一筆貨款金
    額之計算係依照原合約單價400/m2與事後達成約定之單價370/m2間之價差78706
    元作為請求云云（2498.58（數量）×30（400元/m2-370元/m2）×1.05（營業稅
    ）=78705.3），並提出廠商計價單為據，被上訴人於上訴時則陳稱伊91年5月向
    三得利營造請款1,049,405元，依雙方合約規定，每m2單價400元，另需提供當月
    出貨量的7.5%作為損耗備品用，此部份不予計價，因此當月請款計價為91年5月
    實際出貨總數量為2679.87m2，依合約需提供7.5%(2679.87*0.075=200.99m2)損
    耗不能計價，因此於當期出貨的最後一筆5月28日，出貨數量181.29m2(因係整批
    貨較好計算，不足部份以後補足)單價計為0元，所以當月實際請款為2679.87m2-
    181.29m2*400元*1.05稅=1,049,405元，然對方 (三得利營造)計價時，卻直接以
    每370元/m2計算 (400元-[400元*0.075]=370元)其付款計算式為：2679.87m2-18
    1.29m2*370元*1.05稅=970,698元，因此雙方差異1,049,405-970,699=78,706元
    ，亦即訴訟金額。也因此算法，三得利營造便不另要求免費提供7.5%損耗補償，
    伊隨後亦同意以後以此方式計價，只是針對91年5月之出貨，其中5月28日那一批
    貨理應補請款才是正確，於是伊方於91年9月向三得利營造提出補請款並附當日
    出貨單及發票，並提出買賣合約書、貨款說明書為憑，核諸兩造前開指述及抗辯
    ，乃於提起本件上訴時始行主張，屬於第二審程序中新攻擊、防禦方法之提出，
    依前揭規定，不應准許，本院亦無從予以審酌，併此敘明。
六、據上論結，本件上訴為無理由，依民事訴訟法第四百三十六條之三十二第二項、
    第四百四十九條第一項、第七十八條，判決如主文。
中　　　華　　　民　　　國　　九十三　　年　　　八　　　月　　二十六　　日
                                臺灣板橋地方法院民事第一庭
                                    審判長法官  許瑞東
                                    法      官  何君豪
                                    法      官  陳明偉
右正本證明與原本無異
不得上訴
中　　　華　　　民　　　國　　九十三　　年　　　八　　　月　　二十六　　日
                                    法院書記官  馬文慶
